臺灣花蓮地方法院刑事判決　　　　　　 96年度簡上字第170號
上　訴　人
即　被　告　乙○○
上列上訴人即被告因傷害案件，不服本院花蓮簡易庭中華民國96
年8月29日96年度花簡字第609號之第一審判決（聲請簡易判決處
刑案號：96年度偵字第2897號），提起上訴，本院管轄之第二審
合議庭判決如下：
    主  文
上訴駁回。
    事實及理由
一、本案經本院審理結果，認第一審判決依刑法第277條第1項之
    傷害罪判處上訴人即被告乙○○拘役40日，如易科罰金，以
    新臺幣1000元折算1 日，認事用法及量刑均無不當，應予維
    持，除引用原審判決書記載之事實、證據及理由（如附件）
    外，並予以補充說明如後所述。
二、被告上訴意旨略以：被告與丁○○皆是在花蓮火車站排班之
    計程車司機，丁○○與丙○於民國96年4 月29日因排班問題
    發生衝突，被告基於同事關係上前勸阻，並沒有毆打丁○○
    ，嗣於96年5月1日上午丁○○又到花蓮火車站排班，被告到
    其計程車旁邊打算勸告丁○○時，丁○○竟抓住被告之衣領
    ，被告隨即用手把他的手撥開，丁○○竟毆打被告兩拳致倒
    地後，被告當時絕對沒有動手毆打丁○○，惟原審竟判處被
    告犯傷害罪行，實難以甘服等語。
三、按被告以外之人於審判外之言詞或書面陳述，除法律有規定
    者外，不得作為證據。又被告以外之人於審判外之陳述，經
    當事人於審判程序同意作為證據，法院審酌該言詞陳述或書
    面陳述作成時之情況，認為適當者，亦得為證據。當事人、
    代理人或辯護人於法院調查證據時，知有第159條第1項不得
    為證據之情形，而未於言詞辯論終結前聲明異議者，視為有
    前項之同意，刑事訴訟法第159條第1項及第159條之5雖分別
    定有明文。然查告訴人丁○○、證人丙○於警詢時之陳述，
    雖均不合刑事訴訟法第159條之2、第159條之3有關傳聞法則
    例外之要件，惟公訴人、被告就前開審判外之言詞陳述，均
    於本院準備程序中表示對證據能力沒有意見，迄於本案言詞
    辯論終結前亦未再聲明異議，本院審酌該等言詞或書面陳述
    作成之情況，核無違法取證及證明力明顯過低之瑕疵，亦認
    為以之作為證據為適當，故參諸上開規定，前揭告訴人丁○
    ○、證人丙○於警詢時之陳述，應具有證據能力。
四、經查，被告固坦承於本件案發時、地與告訴人丁○○發生衝
    突等情，惟矢口否認涉犯傷害犯行，並前揭情詞置辯。然被
    告有為本件傷害犯行之事實，業據證人即告訴人丁○○於警
    詢、偵查時證述綦詳，並有行政院衛生署花蓮醫院診斷證明
    書乙紙在卷可參，且觀以上開診斷證明書所載告訴人之傷勢
    內容為：臉部挫傷、右嘴角擦傷、下唇撕裂傷、左手第三指
    擦傷、左足大拇指擦傷等，若如被告所辯之上情，何以告訴
    人之臉部、右嘴角、下唇、腳拇指均受有傷害？是被告所辯
    並不合理，顯不可採。至證人丙○於本院審理時證稱：我看
    到丁○○拉被告的衣服，丁○○用手揮開，丁○○又打被告
    一拳云云（見本院卷第42頁），然證人丙○於警詢時係證稱
    ：「（你於96年5月1日上午8 時許，是否有與乙○○交談？
    ）當時我還沒有到花蓮火車站開始排班」等語（見95年5月6
    日警詢筆錄），嗣於偵訊時則證稱：沒有打架，僅拉來拉去
    云云（見偵查卷第9 頁），其前後證述均不一致，且互相矛
    盾，足見其於本院之證述應係附合被告之辯詞，亦不足採信
    。是原審綜核上情，並依刑法第277條第1項傷害罪之規定，
    判處前揭所述之刑，並依刑法第41條第1 項前段之規定，諭
    知易科罰金之折算標準，量刑上尚稱允當，被告上訴請求撤
    銷改判無罪，核無理由，應予駁回。
據上論斷，應依刑事訴訟法第455條之1第3項、第368條、第373
條，判決如主文。
本案經檢察官甲○○到庭執行職務。
中　　華　　民　　國　　96　　年　　11　　月　　22　　日
                  刑事第三庭    審判長法　官　李世華
                                      法　官　張嘉芬
                                      法　官　許乃文
上列正本證明與原本無異。
本件不得上訴。
中　　華　　民　　國　　96　　年　　11　　月　　22　　日
                                      書記官
